臺灣板橋地方法院刑事裁定　　　　　　　　　　　九十三年度交聲字第一五六七號
　　原處分機關　交通部公路總局台北區監理所
　　異　議　人　甲○○
　　即受處分人
右列受處分人因違反道路交通管理處罰條例案件，對於交通部公路總局台北區監理所
民國九十三年十月六日所為之處分（原處分：北監自裁字第裁四—Ｃ00000
00號），聲明異議，本院裁定如左：
    主  文
異議駁回。
    理  由
一、聲明異議意旨略以：異議人即受處分人甲○○於民國九十三年八月二十三日下午
    五時許，駕駛車號六四一六—ＦＧ號自小客車，由台北縣新莊市○○路往環河路
    方向行駛，行經中正路口時仍是綠燈，前方交通亦無顯著壅塞，異議人乃繼續行
    駛，詎行駛至中正路口中央時，前面車輛突然停止，異議人亦被迫停止於路口中
    央，後燈號轉變為紅燈，異議人遵守燈號而停止行駛，待燈號轉變為綠燈後再行
    駛，不料，卻遭值勤員警以紅燈超越停止線臨停舉發，為此聲明異議。
二、原處分機關交通部公路總局台北區監理所裁罰事實及意見略以：台北縣警察局新
    莊分局值勤員警於九十三年八月二十三日，在台北縣新莊市○○路與思源路口，
    查獲車號六四一六—ＦＧ號自用小客車因「紅燈超越停止線臨停」，遂以北縣警
    交字第Ｃ0000000號違反道路交通管理事件通知單逕行舉發之。本件異
    議人違規事實明確，值勤員警爰依道路交通管理處罰條例第六十條第二項第三款
    規定舉發，異議人對原舉發疑義，調查後裁決以法定罰鍰處分等語。
三、按汽車駕駛人，駕駛汽車不遵守道路交通標誌、標線、號誌之指示者，而本章各
    條無處罰之規定者，處新臺幣九百元以上一千八百元以下罰鍰；汽車駕駛人違反
    第六十條第二項第一款至第三款情形之一者，各記違規點數一點，道路交通管理
    處罰條例第六十條第二項第三款及第六十三條第一項第一款分別定有明文。又按
    停止線，用以指示行駛車輛停止之界限，車輛停止時，其前懸部分不得伸越該線
    ；車輛面對圓形紅燈表示禁止通行，不得超越停止線或進入路口；道路交通標誌
    標線號誌設置規則第一百七十條第一項前段、第二百零六條第五款分別定有明文
    。
四、訊據異議人甲○○固不否認其所駕駛上開車輛有於案發時地因燈號轉變為紅燈而
    停止在路中間之事實，惟矢口否認有何違規之行為，辯稱：當天是下班的時間，
    車子很多，我沒有闖紅燈，我是走綠燈，走一半才變成紅燈，燈號轉變成紅燈的
    時候，因為前面的車子很多，我無法過去，我的車子停在路中間。沒有保持路口
    淨空是因為每一部車都是這樣子開。我當時車上載滿東西，不可能開很快，當時
    我的車子前面有車子，當時員警說你衝得過就衝過去，我也搞不清楚，我是闖紅
    燈或是紅燈越線。員警就說開一張比較便宜的紅燈越線云云。惟經本院傳喚本件
    舉發員警即證人陳奇宏到庭結證稱：本件罰單是我開的。當時我正在值勤，時間
    是下午五時到七時，在中正、思源路口。當時異議人所開的車子前面完全沒有車
    ，已經變燈，我剛好站在他的對面路口。我已經指揮和他垂直方向的車子可以綠
    燈通行，當時他的車道已經變成紅燈，遇到黃燈他沒有減速，還沒有過完停止線
    就已經變成紅燈，後來他因為過不了，才緊急煞車。他的車子前方至少三十公尺
    以上都沒有其他的車子，他的車子就停在路口中間，當時我有請他轉彎，但是他
    不願意，他等綠燈開過來，我們才告發等語（參見本院九十三年十一月十七日訊
    問筆錄）。以證人陳奇宏係台北縣警察局新莊分局交通隊警員，平日職司犯罪偵
    查及道路交通管理、維護交通秩序之指揮稽查等工作，其與異議人間，素昧平生
    又無怨隙，殊無甘冒偽證罪責，故為不實舉發之理由存在，再觀之交通警察製單
    舉發違反道路交通管理處罰條例所列之違規事實，本質上為行政處分，係公務員
    基於職務上之權力，依法就特定之具體事件所為之具有公法上效果之單方行政行
    為，基於公務員為公法上行為具有公信力之原則，證人陳奇宏之證詞自屬可採，
    足認異議人所駕駛之上開車輛於右揭時地，確有因紅燈超越停止線臨停之駕駛汽
    車不遵守道路交通標線、號誌指示之違規行為甚明，異議人上開所辯，要屬事後
    空言避就推諉卸責之詞，殊無可採。從而，原處分機關依道路交通管理處罰條例
    第六十條第二項第三款及第六十三條第一項第一款規定，對上開車輛駕駛人即異
    議人裁處罰鍰新臺幣九百元並記違規點數一點，核無違誤。本件異議人之聲明異
    議為無理由，應予駁回。
五、據上論斷，應依道路交通案件處理法第十九條，裁定如主文。
中　　　華　　　民　　　國　　九十三　　年　　 十一 　　月　　 十九 　　日
                                臺灣板橋地方法院交通法庭
                                    法  官  曾淑娟
右正本證明與原本無異
如不服本裁定應於送達後五日內向本院提出抗告狀
                                    書記官  陳金鳳
中　　　華　　　民　　　國　　九十三　　年　　 十一　 　月　　十九    　日
